Hubungi

Karangbesuki, Kecamatan Malang, Kota Malang, Provinsi Jawa Timur +6285854455376 (Mobile) agusalfin1@gmail.com

www.linkedin.com/in/alfin-afifan-067795269 (LinkedIn)

Keahlian Teratas
JavaScript
MySQL
Bootstrap (Framework)

Alfin Afifan

Fullstack Web Developer & Frontend Web Developer Malang, Jawa Timur, Indonesia

Ringkasan

Saya adalah mahasiswa di Universitas Merdeka Malang, sedang mengejar gelar dalam Sistem Informasi. Keahlian saya terutama berfokus pada pengembangan aplikasi web dengan teknologi seperti React JS, Bootstrap, Tailwind CSS, Laravel. Saya memiliki pengalaman dalam merancang antarmuka pengguna responsif dan intuitif melalui berbagai proyek di program Capstone Project yang saya ikuti.

Saya juga aktif dalam program MSIB pemerintah yang memperdalam pengetahuan praktis dan keterampilan profesional relevan dengan industri. Melalui program ini, saya telah mengintegrasikan wawasan berharga ke dalam pengembangan karier di bidang teknologi.

Saya memiliki motivasi diri yang tinggi dan senang berkolaborasi dalam tim. Lingkungan yang menantang adalah tempat saya berkembang dan berinovasi. Saya sangat antusias untuk terus belajar dan berkontribusi dalam proyek-proyek berkelas.

Pengalaman

Arkatama | Software House & IT Training Center Web Developer Februari 2023 - Juni 2023 (5 bulan) Malang, Jawa Timur, Indonesia

Fullstack Web Developer

Lkp Andalas Computer Graphic Design Instructor Agustus 2020 - April 2023 (2 tahun 9 bulan)

Jalan Raya, RT.11/RW.04, Ngetal, Kec. Pogalan, Kabupaten Trenggalek, Jawa Timur Indonesia

Pendidikan

Universitas Merdeka Malang · (2020 - 2024)